# 请问陈版主：之前使用企业会计制度， 15 年使用新准则，接受政府奖励是否追溯调整

提问人：chuangz11 时间：2015-12-17 20:15:26
请问陈版主：有一家A公司， 2015 年开始使用新企业会计准则，之前使用企业会计制度。在 2005 年企业收到政府奖励的一辆客车， 2008 年收到政府专项补助用于购买企业研发所需设备，根据企业会计制度，以上两种情况均记录到资本公积-其他资本公积， 2015 年企业使用新会计准则，根据新企业会计准则，应通过营业外收入或递延收益核算，请问在企业执行新会计准则时，是否需对计入资本公积-其他资本公积的政府奖励和补助追溯调整至未分配利润中？

回答人：chenyiwei
政府补助不是《企业会计准则第 38 号——首次执行企业会计准则》规定的首次执行日追溯调整事项。只需确保在首次执行日后收到的政府补助按新准则规定处理即可。